臺灣高等法院臺南分院刑事判決　　　　　　 九十一年度上易字第三五三號　　Ｇ
　　　上　訴　人　臺灣臺南地方法院檢察署檢察官
　　　被　　　告　乙　○　○
右上訴人因被告賭博案件，不服臺灣臺南地方法院九十年度易字第一九一五號中華民
國九十年十一月五日第一審判決（起訴案號：臺灣臺南地方法院檢察署八十九年度偵
字第一○四四二號），提起上訴，本院判決如左：
      主      文
原判決關於乙○○部分撤銷。
乙○○在公眾得出入之場所賭博財物，處罰金參仟元，如易服勞役，以參佰元折算壹
日。扣案賭資壹萬元、天九牌壹副、撲克牌伍拾陸支、骰子參拾陸顆及押注號牌壹包
均沒收。
      事      實
一、劉明財與林源吉共同基於意圖營利之概括犯意聯絡，自民國（下同）八十九年九
    月七日起至同年月九日止，由林源吉提供其所有位於台南縣官田鄉官田村中六
    八之十號旁廣場，作為公眾得出入之場所，並推由姓名年籍不詳綽號「阿鎮」之
    成年男子作莊，以其等二人所提供之天九牌，每家發二張牌，以開牌之點數大小
    判定輸贏，若押注新台幣（下同）一千元，則各家均以一比一之比例計算輸贏，
    以前開賭法聚集不特定人賭博財物；劉明財另以三日為期給付承租場地費用五千
    元予林源吉，並由前開綽號阿鎮之男子以每贏得一萬元，由劉明財抽八百元之方
    式，聚眾賭博財物（劉明財、林源吉等二人均經臺灣臺南地方法院以共同連續意
    圖營利，聚眾賭博罪處刑確定）。乙○○基於普通賭博之犯意，接續於八十九年
    九月八日二十二時起，先後四次在上址之公眾得出入場所與作莊之綽號阿鎮者以
    前述方法賭博財物，迨於八十九年九月九日十三時三十分許，為警於上址當場查
    獲賭客乙○○、與陳啟厚、蘇俊傑、周義雄、林榮盛、李益瑞、李枝香、何金城
    、黃美珠、莊麗惠、曾明月、賴王奈、吳汶儒等人（除乙○○外，均經臺灣臺南
    地方法院以在公眾得出入之場所，賭博財物罪處刑確定）並當場扣得供賭博之用
    之天九牌一付、撲克牌五十六支、骰子三十六顆、押注號牌一包及在賭檯上之賭
    資一萬元。
二、案經台南縣警察局麻豆分局報請臺灣臺南地方法院檢察署檢察官偵查起訴。
      理      由
一、訊據被告乙○○否認有何賭博犯行，辯稱：伊是陪陳啟厚去賭博去過三次，但沒
    有下注，因為伊一點都不會賭，只是在旁邊陪，沒想到警察就來了，在警察局是
    因為當時其他的人都說如承認的話比較不會囉嗦，所以我才承認的，對於玩的次
    數、金額，是旁人教我這麼說的，旁人的經驗比較多等語。惟查：
（一）右揭事實，迭據被告乙○○於警局初訊時坦承「我於八十九年九月八日二十二
      時許讓朋友陳啟厚用其自小客車載至台南縣官田鄉官田村中六八之十號旁廣
      場賭博」「我們是以天九牌比點數大小輸贏，由四人拿牌，乙人作莊，我僅下
      注三、四次，與一次下注金額一千元正，總共贏了二千元正」「我總共被查獲
      十萬零六千元正，但是我只用四千元參與賭博，而贏了二千元」「（問：你來
      這賭博場所共幾次？答稱）我只來這地方一次」；於複訊時亦坦承「（問：妳
      可否參與賭博財物？答稱）有賭博財物。」等語明確（警卷相關乙○○偵訊調
      查筆錄），並據證人即台南縣警察局麻豆分局警員甲○○到庭證稱「（問：筆
      錄如何製作？答稱）我們是依據被告怎麼說就怎麼記。」「問：根據被告所說
      是旁人要他承認的，你知道？答稱）當時情形因為有十幾個賭客被帶到禮堂去
      做筆錄，很亂，但我是沒有聽到有旁人這麼對她說。被告一開始是說她在岡山
      鎮上班，是客人帶她來的，且客人亦被捉到，在禮堂問她時她就承認了。」等
      語（本院卷四七頁），難謂有賭客要被告自白犯罪之事實，且據劉明財於警訊
      時所指稱：我們約有二十人參與賭博，約另有五人左右逃逸等語，而查獲之人
      包括被告乙○○一共有十五人，有營業場所現場檢查紀錄附警卷可稽。此外，
      並有現場扣得供賭博用之天九牌一副、撲克牌五十六支、骰子三十六顆、押注
      號牌一包及賭檯上賭資一萬元等物扣案足資佐憑，足徵被告乙○○於警訊中之
      自白與事實相符，堪以憑採。
（二）又據被告乙○○於警訊時已坦白承認「我們是以天九牌比點數大小輸贏，由四
      人拿牌，乙人作莊，我僅下注三、四次，每次下注金額一千元，共贏了二千元
      ，而現場共被查獲賭資」等語，苟被告不會玩牌，何以陳述如此詳盡。雖證人
      劉明財於原審審理時證稱乙○○是陪陳啟厚去賭博，連續三天等語，然與被告
      於警訊時所供「我於八十九年九月八日二十二時許讓朋友陳啟厚用其自小客車
      載至台南縣官田鄉官田村中六八之十號旁廣場賭博」「我只來這地方一次」
      等語之次數不符，且以現場賭博人數眾多，各自參賭，劉明財得否全程掌握現
      場各賭客賭博之全部情況，非無可疑，不足為有利被告之認定。至同案被告陳
      啟厚於原審僅陳稱我與乙○○一起去賭博，當天從乙○○的皮包裡面被扣了十
      一萬多元云云，並無證述被告確未參與賭博之事，事證明確，被告所辯，為飾
      卸之詞，不足採信，其犯行堪以認定。
二、核被告乙○○所為，係犯刑法第二百六十六條第一項前段之在公眾得出入之場所
    賭博罪。原審疏未詳究，遽為被告無罪之判決，自有未洽，檢察官執此上訴指摘
    原判決此部分不當，為有理由，應由本院將原判決此部分予以撤銷改判。爰審酌
    被告之素行、犯罪之動機、手段、所生之危害及犯罪後態度等一切情狀，量處如
    主文第二項所示之刑，並諭知易服勞役之折算標準，以資懲儆。當場扣案之天九
    牌壹付、撲克牌伍拾陸支、骰子參拾陸顆、押注號牌壹包均沒收均屬當場賭博之
    器具，與賭檯上賭資一萬元，不問屬於犯人所有，均依刑法第二百六十六條第二
    項規定宣告沒收。至橡皮筋係綑圈物品之用、名片係司機作為宣傳或聯絡之用，
    均非屬供犯賭博罪所用之物，爰不予宣告沒收。
據上論結，應依刑事訴訟法第三百六十九條第一項前段、第三百六十四條、第二百九
十九條第一項前段、刑法第二百六十六條第一項前段、第二項、第四十二條第二項，
罰金罰鍰提高標準條例第一條前段、第二條，判決如主文。
本件經檢察官許仲瑩到庭執行職務。
中    華    民    國      九十一      年      四      月    三十        日
                                  臺灣高等法院臺南分院刑事第六庭
                                      審判長法官  楊    明    章
                                            法官  顏    基    典
                                            法官  高    明    發
右正本證明與原本無異。
不得上訴。
                                      法院書記官  李    梅    菊
中    華    民    國      九十一      年      五      月     一         日
附錄法條：
刑法第二百六十六條：在公共場所或公眾得出入之場所賭博財物者，處一千元以下罰
                    金。但以供人暫時娛樂之物為賭者，不在此限。
                    當場賭博之器具與在賭檯或兌換籌碼處之財物，不問屬於犯人
                    與否，沒收之。
